【裁判字號】    88,上訴,2329
【裁判日期】    890113
【裁判案由】    毒品危害防制條例
【裁判全文】
臺灣高等法院臺中分院刑事判決                  八十八年度上訴字第二三二九號
    上  訴  人
    即  被  告  丙○○
    指定辯護人  本院公設辯護人  乙○○
右上訴人因毒品危害防治條例案件，不服臺灣南投地方法院八十七年度訴字第二五八
號，中華民國八十八年九月二十日第一審判決（起訴案號：臺灣南投地方法院檢察署
八十七年度偵字第二六五三號），提起上訴，本院判決如左：
      主  文
上訴駁回。
      事  實
一、丙○○曾因違反麻醉藥品管理條例案件，於民國（以下同）八十二年三月經臺灣
    高等法院台中分院判處有期徒刑六年二月確定，嗣於八十五年二月十七日假釋出
    獄，現仍於假釋期間（尚未構成累犯）。詎仍不知悔改，仍基於概括之犯意，連
    續於如附表所示之時間、地點，以如附表所示之交易方式、價格、數量，多次非
    法販賣化學合成類麻醉藥品安非他命給吳成居、黃志琪、石國傳與丁○○等人，
    供吳成居等人吸用，而多次圖利。嗣於八十七年六月二十三日下午二十三時許，
    在彰化縣彰化市○○路○段二十六巷五十七弄前空地停車場，為警查獲，並在丙
    ○○所有之車牌號碼ＱＳ－四八四五號自用小客車內扣得安非他命二包，含袋重
    達五十六．二公克。
二、案經南投縣警察局草屯分局報請臺灣南投地方法院檢察署檢察官偵查起訴。
      理  由
一、訊之上訴人即被告丙○○（以下稱被告）矢口否認有販賣安非他命犯行，辯稱：
    我沒有販賣安非他命給他們，黃志琪是欠我錢，不認識丁○○、石國傳，僅幫吳
    成居調過安非他命，並未販賣安非他命給別人云云。
二、惟查被告前揭販賣安非他命之犯罪事實，業據證人吳成居、黃志琪、石國傳、丁
    ○○於警訊及偵查中證述明確，其中證人吳成居於偵查中結證稱：約於八十六年
    九月時，向被告購買安非他命，最後一次是八十七年二月七日晚上七點，共買了
    十幾次，每次都打呼叫器0000000000，還有打電話○四八，電話忘記
    了，用此方式連絡，我先打被告的呼叫器找他，被告就會打我的呼叫器，叫我打
    電話到他所在的電話，我問他方不方便，他如果說方便，就表示他有貨可以賣我
    ，他跟我約時間、地點、或者叫我直接去他家，然後在交易地點一手交錢，一手
    交貨，交易地點在草屯碧山岩附近加油站，還有他家，及草屯經員林一四八號公
    路山上十字路口公共電話處，剛開始買一錢約四、五千元，也有買過一兩五萬多
    元，也買過半兩，最後一次買二兩約定價格十萬元，我先給他四萬元等語。而證
    人黃志琪於偵查中結證稱：我打電話000000000號及行動電話0000
    －000000，呼叫器0000000000號，再約地點交易，有一手交錢
    一手交貨，也有先拿貨，隔天再匯款到他芬園郵局的帳號內，我是於八十七年一
    月底在家裡吸安非他命，我與被告沒有親戚關係等語。另證人石國傳於偵查中亦
    結證稱：朋友介紹，我才知道被告有賣安非他命，我打被告的呼叫器及行動電話
    給他，跟他講要粗的，他就知道我要跟他買安非他命，我直接到他家，我在客廳
    等，他出去拿，他出去、二分鐘就拿安非他命回來，一包一錢三、四千元，每次
    都買一包或二包，平均一個月買二次，我與被告沒有糾紛，我沒有害他等語，而
    另一證人丁○○於警訊時亦證稱：我是以電話或呼叫器及行動電話聯絡，在電話
    中我問被告有沒有，被告即回答叫我過去他家，然後即去被告家中客廳商討安非
    他命事宜，一手交錢，一手交貨（安非他命），被告電話為000000000
    號，呼叫器000000000，行動電話0000000000（如我電話簿
    ），我與被告認識約半年的普通朋友等語。又該四名證人前均有違反麻醉藥品管
    理條例案件之紀錄，有臺灣南投地方法院檢察署刑案資料查註紀錄表附卷可稽，
    且俱能將與被告買賣安非他命之過程、方式、地點、價格詳細明確供述，若果無
    其事，吳成居等四人實難憑空杜撰，且被告自承與上述證人等均無仇隙，吳成居
    等四人亦無攀誣設陷之理。雖證人吳成居等四人事後翻異前供，否認向被告購買
    安非他命，應係事後迴護之詞，尚難採為有利於被告之證據。
三、再查本件被告於偵查中亦供稱：吳成居、石國傳他們來找我，叫我幫他們找安非
    他命的上手，等價格談妥後，吳成居他們再拿錢給我，我再去跟上手拿安非他命
    ，並交錢後，再拿安非他命給吳成居他們，我幫他們調時，我自己也合買，上手
    會算我比較便宜，其他沒有什麼好處等語，被告於原審審理時亦供稱：是二人合
    資買才比較便宜，我與石國傳、吳成居合買，錢一起出的等語，另證人即承辦員
    警張登貴到庭結證稱：我是草屯分局刑事組警員，我承辦吳成居案件，才開始查
    吳成居之上、下線，由吳成居之警訊供稱向被告買安非他命，所以我就開始查，
    才查到石國傳、丁○○、黃志琪也向被告買安非他命，我們才在被告車上查到毒
    品，並查得匯款資料，且電話及呼叫器皆相符，我們皆拿彩色相片讓吳成居等人
    指認等語，且有被告設於芬園郵局000000－0號帳戶交易明細、匯款單、
    監聽譯文及在被告車上查獲之安非他命含袋重五十六．二公克可資佐證，被告家
    中之電話號碼、行動電話號碼與證人丁○○所證述之號碼相同，足證前開證人所
    證，與事實相符，可堪採信，被告確實有販賣安非他命之犯行無疑。又按被告販
    賣安非他命期間匪短，且買賣次數多達三十餘次，且被告與上揭吳居成、石國傳
    、黃志琪、丁○○等人，並無特殊關係，衡情被告若無從中獲取利益，豈肯甘冒
    觸犯重典之危險，而多次交付安非他命與該等之人？是被告所辯，顯屬事後卸責
    之詞，不足採信，事證明確，被告犯行，洵堪認定。至被告於本院審理時要求傳
    訊證人丁○○，經本院傳拘無著，而未能到庭，然證人丁○○於警訊中對於被告
    右開關於販賣安非他命予丁○○部分，已指證甚詳，是證人丁○○雖未到庭，然
    依前開事證，已足認定被告犯行，故不影嚮本件事實之認定，併此敘明。
四、按安非他命依八十七年五月二十二日公布生效之毒品危害防制條例第二條第一項
    第二款之規定，係屬第二級毒品，而依同條例第四條第二項之規定，販賣第二級
    毒品者，處無期徒刑或七年以上有期徒刑，得併科新台幣七百萬元以下罰金。惟
    被告本件所為販賣安非他命之犯行均在該條例公布生效前，依刑法第二條第一項
    但書之規定，比較該條例相關規定與麻醉藥品管理條例第十三條之一第二項第一
    款所規定刑罰之輕重，以麻醉藥品管理條例第十三條之一第二項第一款之規定刑
    罰較輕，較為有利於被告，本件依法應適用最有利於被告之規定加以論罪。核被
    告所為，係犯麻醉藥品管理條例第十三條之一第二項第一款之罪。又其為販賣而
    持有安非他命之低度行為，已為非法販賣安非他命之高度行為所吸收，不另論罪
    。又被告先後多次非法販賣安非他命之行為，時間緊接，犯罪構成要件相同，顯
    係基於概括之犯意為之，應依刑法第五十六條連續犯之規定，論以一罪。
五、原審適用麻醉藥品管理條例第十三條之一第二項第一款，刑法第十一條前段、第
    二條第一項但書、第五十六條、第三十八條第一項第一款之規定，並審酌被告前
已有違反麻醉藥品管理條例前科記錄，前愆未改，猶不思以正當方式謀生，而以
    販賣毒品牟利，造成家庭與社會危害至鉅，且被告犯後仍設詞矯飾，不知悔改等
    一切情狀，量處有期徒刑六年。並以扣案之安非他命係違禁物，經公訴人聲請宣
    告沒收，應依刑法第三十八條第一項第一款之規定宣告沒收。認事用法，核無不
    合，量刑亦稱妥適。被告上訴意旨否認有販賣安非他命犯行，而指摘原判決不當
    ，尚難認為有理由，其上訴應予駁回。
據上論結，應依刑事訴訟法第三百六十八條，判決如主文。
本案經檢察官甲○○到庭執行職務。
中      華      民      國    八十九  年    一      月      十三        日
                                  臺灣高等法院臺中分院刑事第六庭
                                        審判長法  官  古  金  男
                                              法  官  張  祺  祥
                                              法  官  沈  應  南
右正本證明與原本無異。
如不服本判決應於收受送達後十日內向本院提出上訴書狀，其未述上訴之理由者並
得於提起上訴後十日內向本院補提理由書（均須按他造當事人之人數附繕本）。
                                              書記官  劉  智  文
中      華      民      國    八十九     年      一       月     十五   日
附錄：本判決論罪法條
麻醉藥品管理條例第十三條之一第二項：
違反前條之規定，其屬於第二條第四款之麻醉藥品者，依左列規定處罰：
一、非法輸入、製造、運輸、販賣者，處五年以上有期徒刑，得併科五萬元以下罰金
    。
                                                                        Ｈ
附表：
┌──┬────┬────────────┬──────────────┬──────────────┬──────────────┐
│編號│販賣對象│時    間      次     數 │交      易       地       點│價       格      數       量│交      易       方      式 │
├──┼────┼────────────┼──────────────┼──────────────┼──────────────┤
│ 一 │吳成居  │八十六年九月間起，至八十│草屯鎮碧山岩附近加油站，許材│半兩、一兩（重約三七‧五公克│以丙○○家中（○四八－五九○│
│    │        │七年二月七日十九時許止，│烈住處及草屯鎮○○○號○路山│）及二兩不等。半兩價格約二萬│三七八）號電話或其所有（○九│
│    │        │共約十餘次。            │上十字路口公共電話處        │五千元，一兩五萬元，二兩十萬│00－000000）號呼叫器│
│    │        │                        │                            │元。                        │聯絡約定交易時間、地點，雙方│
│    │        │                        │                            │                            │再至交易地點（丙○○均係駕駛│
│    │        │                        │                            │                            │查獲之自小客車前往）一手交錢│
│    │        │                        │                            │                            │、一手交貨。                │
│    │        │                        │                            │                            │                            │
├──┼────┼────────────┼──────────────┼──────────────┼──────────────┤
│ 二 │黃志琪  │八十六年九月間起至八十七│員林鎮○○路與東山路交岔路口│二錢（重約七‧四公克）及半兩│以丙○○右揭家中電話、呼叫器│
│    │        │年三月初止，共十餘次。  │及丙○○住處                │不等，二錢約一萬二千元，半兩│或其所有之0000－0000│
│    │        │共約十餘次。            │                            │約三萬元及二萬五千元不等。  │四六號行動電話聯絡約定交易時│
│    │        │                        │                            │                            │間、地點，雙方再至交易地點，│
│    │        │                        │                            │                            │有時一手交錢，一手交貨，有時│
│    │        │                        │                            │                            │則由黃志琪先取貨後，俟回去後│
│    │        │                        │                            │                            │再匯款丙○○至所有設於芬園郵│
│    │        │                        │                     │                            │局○○九二一三之四帳號之帳戶│
│    │        │                        │                            │                            │內。                        │
├──┼────┼────────────┼──────────────┼──────────────┼──────────────┤
│ 三 │石國傳  │八十七年一月間起，至同年│丙○○住處                  │每次購買二包，每包重一錢，每│先以丙○○右揭行動電話、呼叫│
│    │        │四月底止，平均每月購買二│                            │包四千元。                  │器聯絡後，於電話中石國傳謂要│
│    │        │次。                    │                            │                            │買粗的，丙○○即知石國傳要買│
│    │        │                        │                            │                            │安非他命，嗣石國傳即至丙○○│
│    │        │                        │                            │                            │住處，石國傳在丙○○住處客廳│
│    │        │                        │                            │                            │等候一、二分鐘後，丙○○即至│
│    │        │                        │                            │                            │外拿回安非他命與石國傳一手交│
│    │        │                        │                            │                            │錢一手交貨。                │
├──┼────┼────────────┼──────────────┼──────────────┼──────────────┤
│ 四 │丁○○  │八十七年一月間起，至同年│同右                        │每次購買一包，每包一錢，每包│先以丙○○右揭住處或行動電話│
│    │        │五月間止，共買六、七次。│                            │六、七千元。                │000000000號呼叫器聯│
│    │        │                        │                            │                            │絡後，丁○○即至丙○○住處，│
│    │        │                        │             │                            │在該處談論交易細節，談妥後即│
│    │        │                        │                            │                            │一手交錢一手交貨。          │
│    │        │                        │                            │                            │                            │
│    │        │                        │                            │                            │                            │
│    │        │                        │                            │                            │                            │
└──┴────┴────────────┴──────────────┴──────────────┴──────────────┘
                                                      Ｈ


司法院資訊處製作；財團法人民間司法改革基金會備份。
